【裁判字號】    89,易,1298
【裁判日期】    890720
【裁判案由】    傷害
【裁判全文】
臺灣臺中地方法院刑事判決                        八十九年度易字第一二九八號
    公  訴  人  台灣台中地方法院檢察署檢察官
    被      告  乙○○
    選任辯護人  洪永叡
右列被告因傷害案件，經檢察官提起公訴（八十九年度偵字第四０三五號），及移送
併辦（八十九年度偵字第九四四四號），本院判決如左：
    主  文
乙○○傷害人之身體，處罰金壹仟元，如易服勞役，以參佰元折算壹日。
    事  實
一、乙○○於民國八十九年一月二十五日凌晨三時五十分許，在台中市○○路一一七
    之二號十三樓之一，因不滿甲○○深夜至其住處索討債務，竟在該大樓一樓大廳
    ，基於傷害甲○○之故意，先以右腳踢甲○○左大腿上方，甲○○站立不穩往後
    退，反彈時又遭乙○○接續提腳再踢向甲○○腹部，致使甲○○受有腹部鈍挫傷
    、左腿瘀腫約六Ｘ四公分之傷害。
二、案經甲○○分別訴由台中市警察局第二分局報請及訴請臺灣臺中地方法院檢察署
    檢察官偵查起訴及移送併案。
    理  由
一、訊據被告乙○○坦承於右揭時地與告訴人甲○○發生糾紛，並以右腳踢告訴人身
    體，惟矢口否認有何傷害之犯行，辯稱：告訴人於該日凌晨二時許夥同友人五、
    六人未經大樓管理員通報亦未理會管理員制止，強行進入至被告十三樓住處，在
    住處外大聲咆哮並踹門，管理員報警請告訴人離去，告訴人堅持留置該處，告訴
    人下樓見被告在一樓大廳沙發上，走向被告離被告約一步距離，對被告唸唸有詞
    後突然彎身往前，被告本能反應認告訴人又會像往昔突然出手毆打被告，乃抬起
    右腳頂開告訴人，告訴人退後又再次向被告衝來，被告只好再以腳頂開告訴人，
    因告訴人認被告欠其債務，多次出手或持板凳敲擊被告頭部及臉部，被告直覺對
    告訴人為上述反應，況告訴人無故侵入住宅，侵害被告權益持續中，被告行為自
    屬正當防衛云云。經查被告傷害告訴人之事實，業據告訴人指訴綦詳；又告訴人
    站在被告前面與被告談話，告訴人稍往前傾，被告即以腳踢告訴人，告訴人未能
    站穩，呈半蹲姿勢人稍往前傾，被告又踢第二次後，告訴人由他人扶住等情，經
    本院當庭勘驗被告提出，由其大樓管理員監錄之錄影帶屬實，並製有勘驗結果及
    該錄影帶一捲在卷可按，核與在場親見親聞之證人曾穩達、吳長青及蕭天雄證述
    被告確以腳踢告訴人等情均相符。證人曾穩達雖亦證述，被告踢告訴人後，告訴
    人由被告友人架住，被告再踢向告訴人云云，核與本院勘驗錄影帶結果未合，然
    此並不足以全盤否認證人證述告訴人確遭被告踢傷之事實，是被告抗辯證人曾穩
    達之證詞不可信，自非可採；又告訴人受有前揭傷害，亦有診斷證明書一紙及照
    片四幀附卷可按；再按正當防衛之要件，必對於現在之不正侵害，始能成立，若
    侵害已過去，或預料有侵害而侵害尚屬未來，則其加害行為，自無正當防衛之可
    言。查本件被告傷害告訴人時，被告、告訴人及其等友人均在一樓大廳談話，經
    被告、告訴人及前開證人陳述明確，是告訴人縱有如被告所言經被告請其離去大
    樓仍不離去之留滯情形，被告亦應係推告訴人離開大樓之動作，非坐於沙發以腳
    踢告訴人行為；又告訴人果有如被告抗辯曾多次毆打被告情事，因告訴人之傷害
    行為均已結束，況被告自承受過技擊訓練，傷害告訴人時復係面對告訴人之姿勢
    ，告訴人果有何傷害舉動，被告自可輕易抵擋，是被告認告訴人趨身向前亦為傷
    害被告，僅屬被告想像，自非正當防衛。是被告請求傳訊大樓管理員蕭天雄及警
    員柯文山、陳文漢證明告訴人無故侵入住宅乙事，核無必要，附此敘明。本案事
    證明確，被告前開所辯，顯係卸責之詞，其犯行堪以認定。
二、核被告所為，係犯刑法第二百七十七條第一項之傷害罪。併辦部分與起訴部分為
    同一事實，本院自得併予審理，附此敘明。爰審酌被告素行良好（參酌其前科紀
    錄），被告與告訴人因債務糾紛發生本件傷害案件，被告犯後仍否認犯行，未與
    告訴人和解，告訴人所受之傷害非重，告訴人深夜至被告住處，未聽管理員制止
    留置該地，影響大樓其他住戶安全及安寧等一切情狀，量處如主文所示之刑，並
    諭知易服勞役之折算標準。
據上論斷，應依刑事訴訟法第二百九十九條第一項前段，刑法第二百七十七條第一項
、第四十二條第二項，罰金罰鍰提高標準條例第一條前段、第二條，判決如主文。
中      華      民      國      八十九      年      七    月    二十    日
                                        法  官  林郁婷
右正本證明與原本無異。
如不服本判決，應於送達後十日內向本院提出上訴狀 （須附繕本） ，上訴於台灣高
等法院台中分院。
                                        書記官
中      華      民      國      八十九      年      七    月    二十    日
附錄論罪科刑法條
刑法第二百七十七條第一項：傷害人之身體或健康者，處三年以下有期徒刑、拘役或
一千元以下罰金。


司法院資訊處製作；財團法人民間司法改革基金會備份。
